【裁判字號】    89,簡上,14
【裁判日期】    890621
【裁判案由】    竊盜
【裁判全文】
臺灣雲林地方法院刑事判決                          八十九年度簡上字第一四號
    上  訴  人  臺灣雲林地方法院檢察署檢察官
    被      告  甲○○
右列上訴人因被告竊盜案件，不服本院北港簡易庭八十九年度港簡字第一七號中華民
國八十九年二月十日第一審判決（聲請簡易判決處刑書案號：台灣雲林地方法院檢察
署八十九年度偵字第三五四號），提起上訴暨聲請併案審理 (八十九年度偵字第一○
○九號)，本院管轄第二審之合議庭判決如左：
     主  文
上訴駁回。
     事  實
一、甲○○意圖為自己不法之所有，於民國八十九年一月十四日下午一時三十分許，
    持客觀上足供兇器使用之破壞剪、鋸子、刨刀、尖嘴鉗、美工刀各一支及膠帶一
    捲，在雲林縣麥寮鄉台灣塑膠工業股份有限公司 (下稱台塑公司)六輕廠工業園
    區 (以下稱台塑六輕)碳纖廠之廢料堆置場內，竊取屬台塑公司所有之電纜線一
    百三十公斤（價值約新臺幣二千三百十四元），得手後除將之放置於現場木箱內
    ，並以右開工具將電纜線之絕緣外皮削除時，旋為台塑六輕工作人員丙○○發現
    後，陳報警衛乙○○當場查獲而報警處理，並扣得上開行竊用之工具及起獲贓物
    電纜線一百三十公斤。
二、案經雲林縣警察局台西分局報請及被害人台塑公司訴請台灣雲林地方法院檢察署
    檢察官偵查起訴。
     理  由
一、右揭犯罪事實，除被告甲○○辯稱：伊並未用右開扣案之膠帶行竊外，餘業據被
    告甲○○於警訊及審理中供認不諱，經查：右開扣案之膠帶一捲，亦係供被告行
    竊用之工具，業據被告於警訊及偵查中自承在卷，且該膠帶可用來捆紮被告削去
    絕緣皮之電纜銅線，故被告上開所辯，不足採信。右揭事實，核與證人即當時在
    場查獲之台塑六輕工作人員丙○○及警衛乙○○於警訊及審理中指訴情節相符，
    並扣得上開破壞剪等行竊工具，復有贓物認領保管收據一紙及現場照片九幀在卷
    可資佐憑。本件事證明確，被告犯行堪以認定。
二、被告攜帶行竊用之破壞剪、鋸子、刨刀、尖嘴鉗、美工刀等物，若持之施以強暴
    、脅迫、抵抗，依一般社會觀念，皆足以使人之生命、身體、安全受有危害，自
    堪認為兇器，是被告攜帶客觀上具有危險性之上開物品竊盜之犯行，核其所為，
    係犯刑法第三百二十一條第一項第三款之攜帶兇器竊盜罪。本院認第一審依刑法
    第三百二十一條第一項第三款、第七十四條第一款、第三十八條第一項第二款，
    判處被告有期徒刑六月，緩刑三年，認事用法並無違誤，量刑亦稱妥適，應予維
    持，上訴意旨以原審量刑過輕而指摘原判決不當，顯無理由，應予駁回。
三、雖被告於警訊中另自承：伊曾於八十八年十二月二十九日上午十一時許、八十九
    年一月二日上午十時許、八十九年一月五日下午一時許、八十九年一月八日下午
    二時許，分別在上址以前開工具竊取電纜線二十公斤、二十五公斤、二十二公斤
    、十二公斤云云，然除被告之自白外，並無其他積極證據足以證明與事實相符，
    此部分犯罪事實自屬無法證明；又併辦意旨所述，與起訴及上訴之犯罪事實並無
    二致，併此敘明。
據上論斷，應依刑事訴訟法第四百五十五條之一第三項、第三百六十八條，判決如主
文。
本案經檢察官林良蓉到庭執行職務
 中      華      民      國      八十九      年     六    月  二十一    日
                                       臺灣雲林地方法院刑事第二庭
                                           審 判 長  法  官
                                                     法  官
                                                     法  官


司法院資訊處製作；財團法人民間司法改革基金會備份。
